---
title: "Cadenas de caracteres"
output: 
  learnr::tutorial:
    language: es
    progressive: true
    allow_skip: true
runtime: shiny_prerendered
description: >
  Usa las funciones de string para manipular cadenas de caracteres en R.
---

<!-- Add JavaScript code for making the exercise code larger -->
<script language="JavaScript" src="js/exercise-font-size.js"></script>

```{r setup, include=FALSE}
# load packages-----------------------------------------------------------------

library(learnr)
library(tidyverse)
library(datos)
library(gradethis)
knitr::opts_chunk$set(echo = FALSE, exercise.checker = gradethis::grade_learnr)

# set options for exercises and checking ---------------------------------------


# hide non-exercise code chunks ------------------------------------------------
tutorial_options(exercise.timelimit = 60)
knitr::opts_chunk$set(echo = FALSE)
```


## Introducción

<iframe src="https://giphy.com/embed/C9AuY1VOvurxm" width="480" height="270" frameBorder="0" class="giphy-embed" allowFullScreen></iframe><p><a href="https://giphy.com/gifs/C9AuY1VOvurxm">via GIPHY</a></p>

Este capítulo se centrará en el paquete **stringr** para manipular de cadenas. String es parte del núcleo tidyverse. Te recomendamos completar el tutorial 04-dplyr-ES antes de empezar este ejercicio.


### Objetivos de aprendizaje

Este tutorial tiene varios ejercicios para practicar funciones de stringr que te permitirán:

* Determinar la longuitud de una coincidencia
* Extraer el contenido de las coincidencias
* Determinar qué cadenas de caracteres coinciden con una coincidencias
* Reemplazar coincidencias con nuevos valores


## Ejercicios 

### Primer ejercicio

Calcula el número de letras de los valores `especie` del dataset `pinguinos`:

```{r str-length, exercise=TRUE}
pinguinos %>% 
   mutate(longitud_nombre_especie=___(especie)) %>%
    group_by(especie) %>% 
    summarise(longitud_nombre_especie=unique(longitud_nombre_especie))

```

```{r str-length-solution}
pinguinos%>% 
   mutate(longitud_nombre_especie=str_length(especie)) %>%
    group_by(especie) %>% 
    summarise(longitud_nombre_especie=unique(longitud_nombre_especie))
```

```{r str-length-check}
grade_code("Has contado con éxito el número de caracteres de las tres especies de pinguinos!")
```

### Segundo ejercicio

Extrae las dos últimas letras de la variable de `especie` y añade el resultado a una columna llamada `dosultimasletras_especies`. Coloca la nueva columna después de la columna `especie`:

```{r str-sub, exercise=TRUE}
pinguinos %>% 
    mutate(dosultimasletras_especies= ___(especie,start=___,end=-1), .after=especie) 
```

```{r str-sub-hint-1}
pinguinos %>% 
    mutate(dosultimasletras_especies= ___(especie,start=-2,end=-1), .after=especie) 
```

```{r str-sub-solution}
pinguinos %>% 
    mutate(dosultimasletras_especies= str_sub(especie,start=-2,end=-1), .after=especie) 
```

```{r str-sub-check}
grade_code("Con str_sub puedes extraer los valores del vector de caracteres desde la posición inicial hasta la posición final, ambos inclusive")
```


### Tercer ejercicio

Añade una columna llamada `oo_species` que contenga la cadena de caracteres `oo` si la coincidencia `oo` se encuentra en la  variable `especie`. Después usa una función de filtro para filtrar las especies que contienen `oo`.

```{r str-extract, exercise=TRUE}
pinguinos %>% 
    mutate(oo_especies= ___(especie,"__"), .after=especie) %>% 
    filter(___(oo_especies))
```

```{r str-extract-hint-1}
pinguinos %>% 
    mutate(oo_species= ___(especie,"oo"), .after=especie) %>% 
    filter(___(oo_especies))
```

```{r str-extract-hint-2}
pinguinos %>% 
    mutate(oo_species= ___(especie,"oo"), .after=especie) %>% 
    filter(!is.na(oo_especies))
```

```{r str-extract-hint-3}
pinguinos %>% 
    mutate(oo_species= str_extract(especie,"oo"), .after=especie) %>% 
    filter(!is.na(oo_especies))
```

```{r str-extract-solution}
pinguinos %>% 
    mutate(oo_species= str_extract(especie,"oo"), .after=especie) %>% 
    filter(!is.na(oo_especies))
```

```{r str-extract-check}
grade_code(" Como has visto, str_extract agregará `na` si no encuentra una coincidencia")
```

### Cuarto ejercicio

Añade una columna llamada `oo_species` que contenga `oo` si la coincidencia `oo` se encuentra en la especie. Después usa una función de filtro para mantener las especies que contienen `oo`.

```{r str-detect, exercise=TRUE}
mutate(pinguinos, oo_especies= ___(especie,"oo$"), .after=especie) %>% 
    filter(oo_especies)
```


```{r str-detect-solution}
mutate(pinguinos, oo_especies= str_detect(especie,"oo$"), .after=especie) %>% 
    filter(oo_especies)
```

```{r str-detect-check}
grade_code("¡Gran trabajo! Como ha visto, str_detect agrega FALSE donde no encuentre una coincidencia.")
```






