---
title: "Factores"
output: 
  learnr::tutorial:
    progressive: true
    allow_skip: true
runtime: shiny_prerendered
description: >
  Usa funciones del paquete __forcats__ para manipular factores en R.
---

<!-- Add JavaScript code for making the exercise code larger -->
<script language="JavaScript" src="js/exercise-font-size.js"></script>

```{r setup, include=FALSE}
# load packages-----------------------------------------------------------------

library(learnr)
library(tidyverse)
library(datos)
library(gradethis)
knitr::opts_chunk$set(echo = FALSE, exercise.checker = gradethis::grade_learnr)

# set options for exercises and checking ---------------------------------------


# hide non-exercise code chunks ------------------------------------------------
tutorial_options(exercise.timelimit = 60)
knitr::opts_chunk$set(echo = FALSE)
```


## Introduction

<iframe src="https://giphy.com/embed/cGzafVX6A8ewSRruJA" width="480" height="270" frameBorder="0" class="giphy-embed" allowFullScreen></iframe><p><a href="https://giphy.com/gifs/natgeochannel-nat-geo-national-geographic-hostile-planet-cGzafVX6A8ewSRruJA">via GIPHY</a></p>


En este tutorial vas a practicar funciones del paquete **forcats** para manipular variables categóricas.


### Objetivos de aprendizaje

En este tutorial vas a practicar algunas funciones de forcats que te permiten:

* Inspecciona los niveles de un factor.
* Muestra los niveles de un factor tal como aparecen.
* Reordena los niveles.
* Collapsa los niveles.

###


## Encuentra los niveles
```{r test-factor, echo = FALSE}
question("¿Cómo podrías determinar los niveles del factor especie? Selecciona todas las opciones que correspondan",
         answer("factors(pinguinos$species)", message="¡Cerca! Pero hay un error tipográfico en esta respuesta."),
         answer("levels(pinguinos$especie)", correct = TRUE),
         answer("levels(factor(pinguinos$especie))", correct = TRUE),
         allow_retry = TRUE )
```

###

Inspeccionemos cuáles son los valores de las `especies` de pinguinos: 

```{r, echo=TRUE}
unique(pinguinos$especie)
```
Como vemos el orden de los niveles no tine porque corresponder con su primera aparición en los datos.

###

Ahora que sabemos cuáles son los niveles del factor `especie`, veamos cómo R trata los factores. Por ejemplo, hagamos un diagrama de caja para trazar `masa_corporal_g` para cada especie.
```{r, echo=TRUE}
ggplot(pinguinos, aes(especie,masa_corporal_g)) +
    geom_boxplot()
```
Como vemos R ordena las especie según el orden de los niveles, no según el orden que aparecen en los datos.

## Reordenando los factores

Ahora que sabemos cuáles son los niveles de `especies` y cómo ggplot2 trata a los factores, podemos empezar a reordenar los factores. Por ejemplo, ¿cómo podriamos hacer ordenar las especies en el orden de su aparición?.

```{r str-fct-inorder, exercise=TRUE}
ggplot(pinguinos, aes(___(especie), masa_corporal_g)) +
    geom_boxplot()
```


```{r str-fct-inorder-solution}
ggplot(pinguinos, aes(fct_inorder(especie), masa_corporal_g)) +
    geom_boxplot()
```

###

¡Fantástico! También podemos reordenar las especies en función de los valores `masa_corporal_g` en el siguente ejercicio:

```{r str-fct-reorder, exercise=TRUE}
ggplot(pinguinos, aes(___(especie, masa_corporal_g),masa_corporal_g)) +
    geom_boxplot()
```


```{r str-fct-reorder-solution}
ggplot(pinguinos, aes(fct_reorder(especie, masa_corporal_g),masa_corporal_g)) +
    geom_boxplot()
```

###

También podemos cambiar los niveles manualmente; por ejemplo, podemos mover Papúa al principio de los factores usando `fct_relevel`.

```{r, echo= TRUE }
pinguinos %>%
    mutate(species= fct_relevel(especie, "Papúa", after=0)) %>% 
    ggplot(aes(species, masa_corporal_g)) +
    geom_boxplot()
```

## Collapsa los niveles

Veamos cuantos pinguinos tenemos en cada especie. 
```{r}
pinguinos %>%
  count(especie)
```

Podemos agrupar las especies con la función `fct_lump()` (agrupar factores).

```{r}
pinguinos %>%
  mutate(especie = fct_lump(especie,1)) %>% 
  count(especie) 
```
Como vemos `fct_lump()` conserva el numero de niveles que especificamos y agrupa los niveles restantes en otros (_Others_ en inglés)

Podemos cambiar las especies y renombrar los factores restantes como "Agrupados".
```{r}
pinguinos %>%
  mutate(especie = fct_lump(especie,1, other_level = "Agrupados")) %>% 
ggplot(aes(especie, masa_corporal_g)) +
    geom_boxplot()
```

